---
title: Sprint 0
layout: post
categories: SPRINT
---
Planning

## Período

**Duração**: 18/08 à 25/08

## Reunião

<b>Data</b>: 18/08 <br/>
<b>Local</b>: Republica 9 Caudas<br/>
<b>Horário</b>: 14h00 às 17h30<br/>
<b>Descrição</b>: A reunião semanal ocorreu na sábado, ocorreu a coleta dos horários disponíveis pelos membros da equipe Na reunião deu-se uma explicação para MDS sobre o conceito das metodologias ágeis, e como elas seriam aplicadas durante o semestre. Foi passado o conceito de Scrum, Planning Poker, XP, PP, Tradicional x Agil, ROI, metricas. Fora feito também o quadro de conhecimentos inicial de todos os membros da equipe.

## Papéis Definidos

|Membro|Papel|
|-:|:-|
|Augusto "augustovilarins" | Engenheiro de produto|
|Bruno "BRZangado" | Arquiteto|
|Emanoel "Nukdown" | Scrum Master|
|Felipe "felipe72" | DevOps|  
|Alan "alanrslima" | Desenvolvedor|
|André "Andre-Eduardo" | Desenvolvedor|
|Arthur "arthurarp" | Desenvolvedor|
|Ingrid "ingrdst" | Desenvolvedor|
|Marco "markinlimac" | Desenvolvedor|

## Quadro de conhecimento

<a href="https://imgur.com/eFuV1UM"><img src="https://i.imgur.com/eFuV1UM.png" title="source: imgur.com" /></a>


## Backlog

| *Issue* | ***História*** | **Pontuação** | **Responsáveis** | **Status** |
| ------ | ------------ |     :---:     |  ---------------- | :---:  |
| [#1](https://github.com/fga-eps-mds/2018.2-GamesBI/issues/1) | DOJO Git |     -    |  Felipe Osorio | **Nova**  |
| [#2](https://github.com/fga-eps-mds/2018.2-GamesBI/issues/2) | Treinamento metodologia ágil |     -    |  Emanoel | **Nova**  |
| [#6](https://github.com/fga-eps-mds/2018.2-GamesBI/issues/6)[ #7](https://github.com/fga-eps-mds/2018.2-GamesBI/issues/7)[ #8](https://github.com/fga-eps-mds/2018.2-GamesBI/issues/8) | Integração Continua |     -    |  Felipe Osorio | **Nova**  |
|[#14 ](https://github.com/fga-eps-mds/2018.2-GamesBI/issues/14)[#34](https://github.com/fga-eps-mds/2018.2-GamesBI/issues/34)[ #30](https://github.com/fga-eps-mds/2018.2-GamesBI/issues/30) | Topicos Perfil de comunidade |     -    |  Todos  | **Nova**  |
| [#15](https://github.com/fga-eps-mds/2018.2-GamesBI/issues/15)[ #16](https://github.com/fga-eps-mds/2018.2-GamesBI/issues/16) | Plano de comunicação - Rituais |     -    |  Augusto e Emanoel  | **Nova**  |
|[#20](https://github.com/fga-eps-mds/2018.2-GamesBI/issues/20)[  #29](https://github.com/fga-eps-mds/2018.2-GamesBI/issues/29) | Politica de commit, issue, branch |     -    |  Bruno  | **Nova**  |

## Pareamento

<p align = "justify"> O pareamento não foi realizado pela decisão que os treinamentos teóricos e práticas "DOJO" seriam melhor para a integração da equipe e nivelamento de conhecimento.</p>

## Presença
### Sprint Planning + Sprint Review

Membro | Presente
---:|:---
Alan "alanrslima" | &#10004; |
André "Andre-Eduardo" | &#10004; |
Arthur "arthurarp" |&#10004; |
Augusto "augustovilarins" | &#10004; |
Bruno "BRZangado" | &#x2718;
Emanoel "Nukdown" | &#10004; |
Felipe "felipe72" | &#10004; |
Ingrid "ingrdst" | &#10004; |
Marco "markinlimac" | &#10004; |

### Daily Meetings


Membro | Segunda | Terça | Quarta | Quinta | Sexta* |
-- |-- |-- |-- |-- |--|--
Alan "alanrslima" | &#10004; | &#10004;| &#10004;| &#x2718; |&#10004;|
André "Andre-Eduardo" | &#10004; | &#10004;| &#10004;| &#10004; |&#10004;|
Arthur "arthurarp" | &#10004; | &#10004;| &#10004;| &#10004; |&#10004;|
Augusto "augustovilarins" | &#10004; | &#10004;| &#10004;| &#x2718;|&#10004;|
Bruno "BRZangado" | &#10004; | &#10004;| &#10004;| &#10004;|&#10004;|
Emanoel "Nukdown" | &#10004; | &#10004;| &#10004;| &#10004;|&#10004;|
Felipe "felipe72" | &#10004; | &#10004;| &#10004;| &#10004;|&#10004;|
Ingrid "ingrdst" | &#10004; | &#10004;| &#10004;| &#10004;|&#10004;|
Marco "markinlimac" | &#10004; | &#10004;| &#10004;| &#10004;|&#10004;|



* Sexta -  Reunião feita remotamente devido ao evento corrido na FGA(10 anos)
