---
title: Sprint 2
layout: post
categories: SPRINT
---
Planning

## Período

**Duração**: 01/09 à 07/09

## Reunião

<b>Data</b>: 01/09 <br/>
<b>Local</b>: Republica 9 Caudas<br/>
<b>Horário</b>: 09h00 às 14h00<br/>
<b>Descrição</b>: A reunião semanal para realizar o restrospectiva da sprint 1 e o planejamento da sprint 2 ocorreu na sábado de manhã devido as decisões tomadas na sprint 0, foi atualizado o quadro de conhecimento para definir os pareamentos. Foi realizado uma coleta de informações a cerca dos pontos positivos, negativos e a melhorar da sprint 1. Os epicos/features/us foram levantados e a pontuação foi definida para cada estória.


#Decisões tomadas

<b>Pareamento</b>: Pareamentos foram definidos com o objetivo de nivelar conhecimento das tecnologias a partir do quadro de conhecimento e prioridade das estórias.<p>
<b>Pit</b>: Foi definido que durante a reuniões semanais será exercitado a tecnica de PIT com os membros, com o intuito de amadurecer o problema e a visão de negocio.<p>
<b>Sprint 3 planning e review</b>: A proxima reunião para planejamento e retrospectiva não irá ocorrer presencialmente no sabado devido a disponibilidade dos membros da equipe scrum. Será definido uma nova data no decorrer da semana.


## Papéis Definidos

|Membro|Papel|
|-:|:-|
|Augusto "augustovilarins" | Engenheiro de produto|
|Bruno "BRZangado" | Arquiteto|
|Emanoel "Nukdown" | Scrum Master|
|Felipe "felipe72" | DevOps|  
|Alan "alanrslima" | Desenvolvedor|
|André "Andre-Eduardo" | Desenvolvedor|
|Arthur "arthurarp" | Desenvolvedor|
|Ingrid "ingrdst" | Desenvolvedor|
|Marco "markinlimac" | Desenvolvedor|

## Quadro de conhecimento
<a href="https://imgur.com/gGoNj3T"><img src="https://i.imgur.com/gGoNj3T.png" title="source: imgur.com" /></a>

<a href="https://imgur.com/npGVNie"><img src="https://i.imgur.com/npGVNie.png" title="source: imgur.com" /></a>

## Backlog Sprint 2

| *Identificador* | ***História*** | **Pontuação** | **Responsáveis** | **Status** |
| ------ | ------------ |     :---:     |  ---------------- | :---:  |
| [#TS01](https://github.com/fga-eps-mds/2018.2-GamesBI/issues/78) | Eu como desenvolvedor desejo criar models para a Steam/Steamspy API |     2    |  Alan e André | **Nova**  |
| [#TS02](https://github.com/fga-eps-mds/2018.2-GamesBI/issues/79) | Eu como desenvolvedor desejo Importar dados da Steam/SteamSpy API  |     2    |  Alan e André | **Nova**  |
| [#TS03](https://github.com/fga-eps-mds/2018.2-GamesBI/issues/82) | Eu como desenvolvedor desejo criar models para a Twitch API |     2    |  Ingrid e Marco | **Nova**  |
| [#TS04](https://github.com/fga-eps-mds/2018.2-GamesBI/issues/80) | Eu como desenvolvedor desejo Importar dados da Twitch API |     2    |  Ingrid e Marco | **Nova**  |
|[#TS05 ](https://github.com/fga-eps-mds/2018.2-GamesBI/issues/83) | Eu como desenvolvedor desejo criar models para a Youtube API |     2    |  Bruno e Arthur| **Nova**  |
| [#TS06 ](https://github.com/fga-eps-mds/2018.2-GamesBI/issues/81) | Eu como desenvolvedor desejo Importar dados da Youtube API |     8    |  Bruno e Arthur | **Nova**  |
| [#77 ](https://github.com/fga-eps-mds/2018.2-GamesBI/issues/77) | Prototipo de alta fidelidade |     5    |  Felipe e Augusto | **Nova**  |



## Presença
### Sprint Planning + Sprint Review

Membro | Presente
---:|:---
Alan "alanrslima" | &#10004;
André "Andre-Eduardo" | &#10004;
Arthur "arthurarp" |&#10004;
Augusto "augustovilarins" | &#10004;
Bruno "BRZangado" | &#10004;
Emanoel "Nukdown" | &#10004;
Felipe "felipe72" | &#10004;
Ingrid "ingrdst" | &#10004;
Marco "markinlimac" | &#10004;

### Daily Meetings


Membro | Segunda | Terça | Quarta | Quinta | Sexta* |
-- |-- |-- |-- |-- |--|--
Alan "alanrslima" | &#10004; | &#10004;| &#x2718;| &#x2718; |&#10004;|
André "Andre-Eduardo" | &#10004; | &#10004;| &#10004;| &#10004; |&#10004;|
Arthur "arthurarp" | &#10004; | &#10004;| &#10004;| &#10004; |&#10004;|
Augusto "augustovilarins" | &#10004; | &#10004;| &#10004;| &#10004;|&#10004;|
Bruno "BRZangado" | &#10004; | &#10004;| &#10004;| &#10004;|&#10004;|
Emanoel "Nukdown" | &#10004; | &#10004;| &#10004;| &#10004;|&#10004;|
Felipe "felipe72" | &#10004; | &#10004;| &#10004;| &#10004;|&#10004;|
Ingrid "ingrdst" | &#10004; | &#10004;| &#x2718;| &#10004;|&#10004;|
Marco "markinlimac" | &#10004; | &#10004;| &#10004;| &#10004;|&#10004;|



* Sexta -  Reunião feita remotamente via hangout devido a demanda da equipe
