---
title: Sprint 1
layout: post
categories: SPRINT
---
Planejamento

## Período

**Duração**: 25/08 à 01/09

## Reunião

<b>Data</b>: 25/08 <br/>&#x2718;
<b>Local</b>: Republica 9 Caudas<br/>
<b>Horário</b>: 14h00 às 18h00<br/>
<b>Descrição</b>: A reunião semanal para realizar o restrospectiva da sprint 0 e o planejamento da sprint 1 ocorreu na sábado, foi atualizado o quadro de conhecimento pelos membros da equipe de acordo com a evolução adquirida nos Treinamentos/DOJOS realizados durante a semana. Na reunião deu-se um treinamento de ambiente virtual e docker, e como o docker seria usado no projeto durante o semestre, alem de demostrar como foi determinado a politica de commit/issue/branch/code do repositorio. Foi realizado uma coleta de informações a cerca dos pontos positivos, negativos e a melhorar da sprint 0. Fora feito também o quadro de conhecimentos inicial de todos os membros da equipe.

## Papéis Definidos

|Membro|Papel|
|-:|:-|
|Augusto "augustovilarins" | Engenheiro de produto|
|Bruno "BRZangado" | Arquiteto|
|Emanoel "Nukdown" | Scrum Master|
|Felipe "felipe72" | DevOps|  
|Alan "alanrslima" | Desenvolvedor|
|André "Andre-Eduardo" | Desenvolvedor|
|Arthur "arthurarp" | Desenvolvedor|
|Ingrid "ingrdst" | Desenvolvedor|
|Marco "markinlimac" | Desenvolvedor|

## Quadro de conhecimento

<a href="https://imgur.com/eFcSvq1"><img src="https://i.imgur.com/eFcSvq1.png" title="source: imgur.com" /></a>

## Backlog

| *Issue* | ***História*** | **Pontuação** | **Responsáveis** | **Status** |
| ------ | ------------ |     :---:     |  ---------------- | :---:  |
| [#56](https://github.com/fga-eps-mds/2018.2-GamesBI/issues/56) | Elaborar doc. de visão |     5    |  Todos | **Nova**  |
| [#32](https://github.com/fga-eps-mds/2018.2-GamesBI/issues/32) | Roadmap das áreas |     5    |  Todos | **Nova**  |
| [#32](https://github.com/fga-eps-mds/2018.2-GamesBI/issues/32) | Escrever escopo |     5    |  Todos | **Nova**  |
| [#50](https://github.com/fga-eps-mds/2018.2-GamesBI/issues/50) | Prototipo de baixa fidelidade |     5    |  Desenvolvedores | **Nova**  |
| [#63 ](https://github.com/fga-eps-mds/2018.2-GamesBI/issues/63)[#64 ](https://github.com/fga-eps-mds/2018.2-GamesBI/issues/64) | Desenhar MER |     3    |  Bruno | **Nova**  |
| [#52 ](https://github.com/fga-eps-mds/2018.2-GamesBI/issues/52) | Definir pipeline de devops |     5    |  Felipe | **Nova**  |
| [#53](https://github.com/fga-eps-mds/2018.2-GamesBI/issues/53) | Documento de arquitetura |     8    |  Todos | **Nova**  |


## Pareamento

<p align = "justify"> O pareamento não foi realizado devido a meta de resultados estar focada em documentação, definição de escopo. Foi decidido que seria melhor para o grupo todos participarem da realização dos artefatos</p>
